臺灣新北地方法院三重簡易庭民事判決
111年度重簡字第1410號
原      告  施美葉  
被      告  謝孟憲  


上列當事人間請求遷讓房屋等事件，本院於民國111年9月22日言
詞辯論終結，判決如下：
　　主　    文
一、被告應將坐落新北市○○區○○街000號2樓及3樓騰空遷讓返還
    原告。
二、被告應給付原告新臺幣（下同）3,222元。
三、原告其餘之訴駁回　　　　
四、訴訟費用由被告負擔。
五、本判決原告勝訴部分得假執行。
    事實及理由
一、被告經合法通知，未於言詞辯論期日到場，核無民事訴訟法
    第386條所列各款情事，爰依原告之聲請，由其一造辯論而
    為判決。
二、原告主張：被告於民國111年1月1日起至111年3月31日止，
    向原告承租坐落新北市○○區○○街000號2樓及3樓（下稱系爭
    房屋），租約已到期，原告並請被告收受存證信函後立即搬
    離，詎料被告於契約到期後拒不返還系爭房屋亦不願繳交任
    何租金。爰提起本件訴訟，請求被告返還系爭房屋，並給付
    積欠租金、水電費用計8萬元及賠償7萬元，並聲明：㈠被告
    應將系爭房屋全部遷讓返還原告。㈡被告應給付積欠租金、
    水電費用計8萬元及賠償7萬元。
三、本院之判斷：
　㈠原告主張被告向其承租系爭房屋，約定租賃期間已屆至，被
    告拒絕遷離系爭房屋，並欠繳租金等情，業據原告提出住宅
    租賃契約書（下稱系爭租約）、輔仁大學郵局第000019號存
    證信函、存簿內頁影本、台灣自來水公司111年5月催繳欠費
    通知單、台灣電力公司繳費憑證及電費未繳通知單等件為憑
    （本院卷第15至33頁、第45至47頁），又被告已於相當時期
    受合法通知，於言詞辯論期日不到場，亦未提出任何書狀為
    爭執，堪信原告此部分之主張為真實。
　㈡請求遷讓返還系爭房屋部分：
　　按租賃定有期限者，其租賃關係，於期限屆滿時消滅；承租
    人於租賃關係終止後，應返還租賃物，民法第450條第1項、
    第455條前段分別定有明文。又系爭租約第十四條第一項約
    定：「租賃關係消滅時，出租人應即結算及第五條約定之相
    關費用，並會同承租人共同完成屋況及附屬設備之點交手續
    ，承租人應將租賃住宅返還出租人並遷出戶籍或其他登記。
    」查兩造簽訂系爭契約，並約定租賃期限自111年1月1日至1
    11年3月31日止，業據提出系爭租約1份及前揭存證信函為憑
    。依前揭說明，其租賃關係於租賃期限屆滿時消滅，是以，
    原告主張依系爭租賃契約、民法租賃之法律關係，請求被告
    騰空遷讓返還系爭房屋予原告，為有理由。
　㈢請求積欠租金部分：
　　次按承租人應依約定日期，支付租金，如租金分期支付者，
    於每期屆滿時支付之，民法第439條定有明文；經查，系爭
    租約第三條前段約定：「承租人每月租金為10,000元整，每
    期應繳納1個月租金，每月10日前支付，不得藉任何理由拖
    延或拒絕。」，又原告於本院審理時主張，被告曾繳納一次
    租金，後來就沒有繳納租金等語，是請求被告給付積欠2個
    月之租金計20,000元，為有理由，應予准許，逾此範圍請求
    ，即無理由，應予駁回。
  ㈣請求給付水費及電費部分：
　　⒈水費
　　  依系爭租約第五條約定：「租賃期間，使用租賃住宅所生
      之相關費用，依下列約定辦理：水費由承租人負擔。」，
      是原告請求被告給付系爭房屋之水費實屬有據，並提出系
      爭房屋之催繳欠費通知單在卷可查（本院卷第45頁），其
      上載111年3月應繳金額為1,330元及遲延繳付費16元，及1
      11年5月應繳金額為1,433元，且5月計費用水時間為111年
      2月12日至111年4月13日。據此，3月份計費用水期間應為
      110年12月10日至111年2月11日，是原告得請求被告給付
      水費之金額應按比例計算【（111年3月應繳金額計算式：
      1,330元÷（21日＋31日＋11日）＝21元/日，元以下四捨五入
      ，21元×（31日＋11日）＝882元，再加計延遲繳付費16元後
      為898元；111年5月應繳金額計算式：1,433元÷（16日＋31
      日＋13日）＝24元/日，元以下四捨五入，24元×（16日＋31
      日＝1,128元）】，是應給付金額為2,026元（計算式：898
      元＋1,128元＝2,026元），逾此範圍之請求，則應予以駁回
      。
　　⒉電費
　　  依系爭租約第五條約定：「租賃期間，使用租賃住宅所生
      之相關費用，依下列約定辦理：電費由承租人負擔。」，
      是原告請求被告給付系爭房屋之電費實屬有據，並提出系
      爭房屋之電費繳費憑證在卷可查（本院卷第47頁），其上
      載計費期間為111年1月13日至111年3月17日，共63日（計
      算式：18日＋28日＋17日），費用為1,633元。準此，原告
      得請求被告給付電費之金額應按比例計算【計算式：1,63
      3元÷（18日＋28日＋17日）＝26元/日，元以下四捨五入；26
      元×（18日＋28日）＝1,196元】，是應給付金額為1,196元
      ，逾此範圍之請求，則應予以駁回。
　　㈤請求精神慰撫金部分：
　　　精神慰撫金為非財產上之損害賠償，被告無權占有系爭房
      屋，僅造成原告財產上之損害，已如前述，原告並未舉證
      證明被告占有系爭房屋致其受有何人格法益之精神上損害
      ，是其請求精神慰撫金云云，自乏所據，應予駁回。
　　㈥復按押租金之主要目的在於擔保承租人履行租賃債務，故
      租賃關係消滅後，承租人如有欠租或其他債務不履行時，
      其所交付之押租金，發生當然抵充之效力（最高法院87年
      度台上字第1631號判決意旨）。經查，本件被告於簽訂系
      爭租約時，曾交付2個月租金即20,000元作為押金予原告
      ，此有系爭租約第四條可參（本院卷第15頁），而原告得
      向被告請求之費用已如上所述，是原告自得以被告交付之
      押租金20,000元，抵充其未繳納之租金及費用，從而原告
      所得請求被告給付之金額為3,222元（計算式：20,000元＋
      2,026元＋1,196元－20,000元＝3,222元）。　
四、從而，原告請求被告將系爭房屋遷讓返還，並給付原告3,22
    2元，為有理由，應予准許，逾此部分之請求則屬無據，應
    予駁回。
五、本件係適用簡易程序所為被告敗訴之判決，依同法第389條
    第1項第3款規定，應依職權宣告假執行。
六、訴訟費用負擔之依據：民事訴訟法第79條。
中　　華　　民　　國　　111 　年　　10　　月　　13　　日
                  三重簡易庭  法  官  王凱俐
以上正本係照原本作成。
如不服本判決，應於送達後20日內，向本院提出上訴狀並表明上
訴理由，如於本判決宣示後送達前提起上訴者，應於判決送達後
20日內補提上訴理由書（須附繕本）。
如委任律師提起上訴者，應一併繳納上訴審裁判費。
中　　華　　民　　國　　111 　年　　10　　月　　13　　日
                              書記官  李采錡